【裁判字號】    92,上易,1818
【裁判日期】    921216
【裁判案由】    傷害
【裁判全文】
臺灣高等法院臺中分院刑事判決                  九十二年度上易字第一八一八號
    上   訴   人  臺灣彰化地方法院檢察署檢察官
    上訴人即被告  乙○○
右上訴人因被告傷害案件，不服臺灣彰化地方法院九十二年度易字第五三０號中華民
國九十二年六月三十日第一審判決（起訴案號：臺灣彰化地方法院檢察署九十二年度
偵字第二八八三號），提起上訴，本院判決如左：
    主      文
原判決撤銷。
乙○○共同傷害人之身體，處有期徒刑肆月，如易科罰金，以佰元折算壹日。
    事      實
一、乙○○擔任交流財務管理商行（該商行經營逾期催收等業務）之執行長，於民國
    九十一年十二月六日，欲催討林寶元積欠彰化縣二林鎮「紅樓ＫＴＶ」之帳款新
    台幣九千元，經以電話聯絡後，得知林寶元人在彰化縣溪湖鎮○○里○○路○段
    二七九號「美麗谷ＫＴＶ」處，乙○○即與十餘名已成年之不詳姓名男子，分乘
    自用小客車，於同日晚上十時許到達美麗谷ＫＴＶ前，與在該處等侯之林寶元、
    林石城、楊儒安談還債之事，適甲○○自美麗谷ＫＴＶ店內走出趨前質問，因甲
    ○○飲酒後口氣不佳，引起乙○○之不滿，竟與該十餘名不詳姓名男子共同基於
    傷害之犯意聯絡，由乙○○囑該同行之男子以鋁棍、鐵棒、木棍等物圍毆甲○○
    ，致甲○○受有右前額挫裂傷（八×一．五公分）深一．五公分、後頭部挫裂傷
    二處：一×０．五公分、五×一公分，深五公分、頭部外傷併蜘蛛膜下腔出血、
    胸部挫傷、腹部挫傷、頭皮撕裂傷等傷害，乙○○等見甲○○不支倒地後，即與
    同夥之該十餘名男子共乘自小客車離去。
二、案經甲○○訴由彰化縣警察局溪湖分局報請臺灣彰化地方法院檢察署檢察官偵查
    起訴。
    理      由
一、訊之上訴人即被告（下稱被告）乙○○對於在前記時間、地點與林寶元談還債之
    時，被害人甲○○遭人毆打成傷之事實雖不否認，但矢口否認有何犯行，辯稱：
    伊係出面制止該等十餘名男子，並未唆使彼等毆打甲○○云云。
二、惟查：右揭事實業據被害人甲○○指訴甚詳，而被害人受有事實欄所示之傷害，
    並有驗傷診斷書在卷可稽（警卷第十八頁、十九頁），且被告在本件發生當時，
    曾令在場之不詳姓名男子動手打人，亦據在場之證人楊儒安證稱：「我有聽見謝
    （指被告）說『打』，並叫我們三人（指當時在場之楊儒安、林寶元、林石城）
    不要過來，不然也有事」等語明確（偵查卷第二十頁背面）；至於證人林寶元、
    林石城雖於偵查中稱未聽到被告曾經叫人毆打甲○○云云（偵查卷第二十頁），
    惟與彼等於警訊時所供：「乙○○沒有出手毆打，只是其手下出手毆打」（警卷
    第十二頁背面林寶元之供述）、「經我指認的乙○○之影像照片，確是要向林寶
    元討債，並糾集數十名男子：：：毆打甲○○及林寶元之人。他（乙○○）沒有
    出手打人，但他叫唆他人出手打人」（警卷第十六頁林石城之供述）等語不符，
    翻異之詞，難認可採，被告請求再行傳喚證人林寶元、林石城為證，亦無必要，
    並此敘明。本件被告所辯，不足採信，其犯行，堪以認定。
二、被告令同行之不詳姓名男子毆打甲○○，被告甲○○亦僅受有前揭事實欄所載之
    傷害，在甲○○倒地後見目的已達即一起搭車離開（見證人楊儒安於警訊之供述
    ），依其情形，難認被告有置甲○○於死地之意，核被告所為，係犯刑法第二百
    七十七條第一項之傷害罪。被告既在場囑同行之人毆打甲○○，並於目等達成後
    夥同搭車離開，顯有以上開十餘名成年男子之傷害行為，為自已犯罪行為實施之
    意，被告與該十餘名成年男子間顯有犯意之聯絡與行為之分擔，為共同正犯，公
    訴人認被告係教唆犯，尚有未合。原審對被告論罪科刑雖非無見，惟查：(一)原審
    判決理由欄第一段誤將林石城於警訊之供述（警卷第十六頁）當成是楊儒安之供
    述。(二)被告與同行之不詳姓名成年男子為共同正犯，原審認被告係教唆犯，亦有
    未洽。公訴人上訴意旨略以被告有殺人之犯意等語，被告上訴意旨略以當時是去
    勸架，並無犯罪之動機云云，分別指摘原審判決不當，雖均無理由，惟原審判決
    既有可議之處，仍屬無可維持，應由本院撤銷原審判決改判。爰審酌被告犯罪之
    動機、目的、手段、所生之危害及犯罪後之態度等一切情狀，量處如主文所示之
    刑，並諭知易科罰金之折算標準。
三、被告經合法傳喚無正當理由不到庭，不待其陳述逕行判決。
四、依刑事訴訟法第三百七十一條、第三百六十九條第一項前段、第三百六十四條、
    第二百九十九條第一項前段、刑法第二十八條、第二百七十七條第一項、第四十
    一條第一項，罰金罰鍰提高標準條例第一條前段、第二條前段，判決如主文。
本案經檢察官丙○○到庭執行職務。
中      華      民      國      九十二   年     十二      月    十六    日
                                    臺灣高等法院臺中分院刑事第十庭
                                          審判長法  官  林  照  明
                                                法  官  蔡  名  曜
                                                法  官  王      銘
右正本證明與原本無異。
不得上訴。
                                                書記官  王  麗  珍
中      華      民      國      九十二   年     十二      月    二十二  日
                                                                        Ｉ


司法院資訊處製作；財團法人民間司法改革基金會備份。
